臺灣臺中地方法院民事裁定
111年度勞聲字第1號
聲  請  人  李翔宇（原名李翔羿）


上列聲請人因與相對人皇品國際事業有限公司間請求確認僱傭關
係存在等事件（本院110年度勞訴字第52號），聲請交付法庭錄
音光碟，本院裁定如下：
    主    文
准於聲請人繳納費用後，交付本院110年度勞訴字第52號確認僱
傭關係存在等事件民國110年10月8日言詞辯論期日之法庭錄音光
碟予聲請人。
聲請人就第一項所示錄音光碟內容，不得散布、公開播送，或為
非正當目的使用。
聲請費用由聲請人負擔。
    理    由
一、當事人及依法得聲請閱覽卷宗之人，因主張或維護其法律上
    利益，得於開庭翌日起至裁判確定後6個月內，繳納費用聲
    請法院許可交付法庭錄音或錄影內容。又持有法庭錄音、錄
    影內容之人，就所取得之錄音、錄影內容，不得散布、公開
    播送，或為非正當目的之使用，法院組織法第90條之1第1項
    前段、第90條之4第1項分別定有明文。次按，當事人及依法
    得聲請閱覽卷宗之人，因主張或維護其法律上利益，聲請交
    付法庭錄音或錄影內容時，應敘明理由，由法院為許可與否
    之裁定；前項聲請經法院裁定許可者，每張光碟應繳納費用
    新臺幣（下同）50元。法庭錄音錄影及其利用保存辦法第8 
    條第1項、第2項亦定有明文。
二、聲請意旨略以：聲請人與相對人皇品國際事業有限公司（下
    稱相對人）間本院110年度勞訴字第52號確認僱傭關係存在
    等事件（下稱本件訴訟），聲請人已對相對人及本案證人另
    案向臺灣臺中地方法院提起民事訴訟及向臺灣臺中地方檢察
    署提起刑事告訴，而本案證人於本件訴訟審理時即民國110
    年10月8日言詞辯論期日之證述，將作為另案民事訴訟及刑
    事案件佐證之用，爰聲請交付前開110年10月8日言詞辯論期
    日之法庭錄音光碟。
三、經查，聲請人為本件訴訟之當事人，為依法得聲請閱覽卷宗
    之人，且其聲請合於首揭規定之期限規定；本件並無得不予
    許可或限制聲請閱覽、抄錄或攝影卷內文書等應保密之事項
    ，經核與法院組織法第90條之1之規定尚無不合，應予准許
    。惟聲請人依法就取得之法庭數位錄音光碟內容，不得散布
    、公開播送，或為非正當目的使用。違反前揭規定者，依法
    院組織法第90條之4第1項、第2項，由行為人之住所、居所
    ，或營業所、事務所所在地之地方法院處新臺幣3萬元以上3
    0萬元以下罰鍰，併特予裁示，以促其注意遵守。
據上論結，本件聲請為有理由，爰依法院組織法第90條之1、法
庭錄音錄影及其利用保存辦法第8條，裁定如主文。
中　　華　　民　　國　　111 　年　　1 　　月　　21　　日
                  勞動法庭    法   官  何世全
正本係照原本作成。
本件裁定不得抗告。
中　　華　　民　　國　　111 　年　　1 　　月　　21　　日
                              書記官  顏伶純